【裁判字號】    99,易,1057
【裁判日期】    990429
【裁判案由】    竊盜
【裁判全文】
臺灣臺北地方法院刑事判決              99年度易字第1057號
公  訴  人  臺灣臺北地方法院檢察署檢察官
被      告  乙○○
上列被告因竊盜案件，經檢察官提起公訴（99年度偵字第6094號
），本院判決如下：
    主  文
乙○○竊盜，累犯，處有期徒刑陸月，如易科罰金，以新臺幣壹
仟元折算壹日。
    事  實
一、乙○○前於民國94年間，因竊盜案件，經臺灣板橋地方法院
    94年度簡字第5017號簡易判決判處有期徒刑3月確定；又於
    94年間另因搶奪案件，經臺灣板橋地方法院以94年度訴字第
    3107號判決判處有期徒刑1年確定，上開2案件再經臺灣板橋
    地方法院以95年度聲字第945號裁定定應執行刑有期徒刑1年
    1月，於96年1月1日縮刑期滿執行完畢。復因搶奪、竊盜等
    案件，經臺灣板橋地方法院96年度訴字第3376號判決分別判
    處有期徒刑10月、5月，定應執行有期徒刑1年2月確定；再
    因施用毒品案件，經本院96年度訴字第1558號判決判處有期
    徒刑8月確定，該3罪再經本院97年度聲字第337號裁定定應
    執行刑為有期徒刑1年8月，於98年3月24日縮刑期滿執行完
    畢。
二、乙○○詎猶不知悔改，另基於意圖為自己不法所有之犯意，
    於98年7月5日上午9時許，見車牌號碼CTE-307號重型機車
    （為甲○○所有）停放於臺北市○○區○○街2段85號前，
    即持其所有、性質上非屬兇器之機車備用鑰匙1把（未扣案
    ）插入該機車之電門、發動機車後竊取得手並供己騎乘使用
    。嗣為警於98年7月7日晚間8時許，在臺北縣新店市○○路○
    段37號前尋獲該車，並採集車內留存之乙○○所有帽子、礦
    泉水瓶，經檢驗與乙○○之DNA-STR型別相符而查獲。
三、案經臺北縣政府警察局新店分局報告臺灣臺北地方法院檢察
    署檢察官偵查起訴。
    理  由
一、證據能力之判斷：
    (一)查本件被告乙○○所為不利於己之陳述，並無出於強暴、
      脅迫、利誘、詐欺、疲勞訊問、違法羈押或其他不正之方
      法，亦非違反法定障礙事由經過期間不得訊問或告知義務
      之規定而為，依刑事訴訟法第156條第1項、第158條之2規
      定，應認其有證據能力。
    (二)證人甲○○於審判外之陳述，檢察官、被告於本院調查證
      據時，並未於言詞辯論終結前聲明異議，本院審酌該等供
      述證據作成時之情況，認為適當，且亦無其他違背法定程
      序而取證之情形，依刑事訴訟法第159條之5規定、第158
      條之4反面解釋，自有證據能力。
    (三)再查，又本件認定犯罪事實所憑之供述及非供述證據（如
      後所述），均無違反法定程序而取得之情形，且供述證據
      部分亦未經當事人於言詞辯論終結前聲明異議，本院審酌
      此等供述證據作成時之情況，認為適當，是依刑事訴訟法
      第158條之4反面規定、159條之5規定，自均有證據能力。
二、上揭犯罪事實，業據被告乙○○於偵訊及本院審理時坦承不
    諱，核與證人即被害人甲○○警詢時證述內容相符，此外，
    並有車籍查詢基本資料詳細畫面報表、失車唯讀案件基本資
    料、贓物認領保管單、臺北縣政府警察局車輛尋獲電腦輸入
    單、現場勘察採證同意書、臺北縣政府警察局新店分局刑案
    現場勘察紀錄表暨證物清單、刑事案件證物採驗紀錄表、內
    政部警政署刑事警察局99年2月6日刑醫字第0990018678號鑑
    定書、臺北縣政府警察局99年3月5日北縣醫鑑字第09900338
    30號鑑驗書、現場採證照片6幀等在卷可稽，堪信被告自白
    與事實相符，綜上所述，本件事證明確，被告犯行堪以認定
    ，應依法論科。
三、核被告所為，係犯刑法第320條第1項竊盜罪。被告前於94年
    間，因竊盜案件，經臺灣板橋地方法院94年度簡字第5017號
    簡易判決判處有期徒刑3月確定；又於94年間另因搶奪案件
    ，經臺灣板橋地方法院以94年度訴字第3107號判決判處有期
    徒刑1年確定，上開2案件再經臺灣板橋地方法院以95年度聲
    字第945號裁定定應執行刑有期徒刑1年1月確定，於96年1月
    1日縮刑期滿執行完畢。復因搶奪、竊盜等案件，經臺灣板
    橋地方法院96年度訴字第3376號判決分別判處有期徒刑10月
    、5月，定應執行有期徒刑1年2月確定；再因施用毒品案件
    ，經本院96年度訴字第1558號判決判處有期徒刑8月確定，
    該3罪再經本院以97年度聲字第337號裁定定應執行刑有期徒
    刑1年8月確定，於98年3月24日縮刑期滿執行完畢等情，有
    臺灣高等法院被告前案紀錄表在卷可稽，其受有期徒刑執行
    完畢，5年內故意再犯本件有期徒刑以上之罪，為累犯，依
    法加重其刑。爰審酌被告為國小畢業，無正當職業，先前有
    如上所述多次犯罪前科，年方青壯，不思營正當職業謀生，
    另斟酌被告竊盜之手段、目的，竊取物品之價值，嗣後坦承
    犯行，其犯罪後之態度等一切情狀，量處如主文所示之刑，
    並諭知易科罰金之折算標準。被告竊取上述CTE-307號重型
    機車所用備用鑰匙1把，雖為被告所有、供犯罪所用之物，
    然既未扣案、復非違禁物，爰不予宣告沒收，末此敘明。
據上論斷，應依刑事訴訟法第299條第1項前段，刑法第320條第1
項、第47條第1項、第41條第1項前段，刑法施行法第1條之1第1
項、第2項前段，判決如主文。
本案經檢察官申心蓓到庭執行職務
中    華    民    國    99    年    4     月    29    日
                  刑事第六庭  法  官    張永宏
以上正本證明與原本無異。
如不服本判決應於收受送達後10日內向本院提出上訴書狀，並應
敘述具體理由；其未敘述上訴理由者，應於上訴期間屆滿後20日
內向本院補提理由書（均須按他造當事人之人數附繕）「切勿逕
送上級法院」。
                              書記官  江虹儀
中    華    民    國    99    年    4     月    29    日
附錄：本件論罪科刑法條全文
中華民國刑法第320條
意圖為自己或第三人不法之所有，而竊取他人之動產者，為竊盜
罪，處5年以下有期徒刑、拘役或5百元以下罰金。
意圖為自己或第三人不法之利益，而竊佔他人之不動產者，依前
項之規定處斷。
前二項之未遂犯罰之。

司法院資訊處製作；財團法人民間司法改革基金會備份。
